Images des répertoires du notaire Louis Dominique Prédicant pour l'étude XXX
Archives nationales de France
Images des répertoires du notaire Louis Dominique Prédicant pour l'étude XXX
26 mars 1789 - 25 pluviôse an II (26 mars 1789 - 13 février 1794)
MC/RE/XXX/10 - MC/RE/XXX/13
Etude XXX; Prédicant, Louis-Dominique
4 registres
Archives nationales de France
Minutes et répertoires: la loi 2008-696 du 15 juillet 2008 relative aux archives a fixé à 75 ans à compter de la date de l'acte, ou à 25 ans à compter de la date du décès de l'intéressé si ce délai est plus bref, le délai de communication des minutes et répertoires des notaires; ce délai est porté à 100 ans à compter de la date de l'acte si le document se rapporte à un mineur (code du Patrimoine, articles L213-2, 4e d et 5e).
Autres documents de l'étude (dossiers de clients, comptabilité...): s'agissant d'archives privées, ces documents sont communicables selon les modalités fixées par le déposant ou le donateur.
Certains documents ne sont pas accessibles sous leur forme originale en raison de leur mauvais état de conservation.
Registres entrés aux Archives nationales en 1932.
Images des répertoires de l’étude XXX
Archives de l'étude XXX
répertoire d'officier public ministériel
- Répertoire chronologique pour la période du 26 mars 1789 au 31 janvier 1791, 26 mars 1789 - 31 janvier 1791; MC/RE/XXX/10; Un registre de 152 feuillets de papier manuscrits, hauteur 33 cm x largeur 22 cm, composé de cahiers foliotés par le notaire. Le registre est en bon état. Une page blanche au feuillet 133; les ff° 4, 13, 60, 90, 96, 102, 109 sont déchirés; le f° 147 est détaché.
  Registre folioté en 2004 (foliotation non visible à l'écran)
  Le répertoire contient les informations suivantes: 1. date du jour; 2. nature de l'acte; 3. nom, prénom, des parties.
  répertoire
  - Liste chronologique des actes pour la période du 26 mars au 31 décembre 1789, 26 mars - 31 décembre 1789; 1 r°-49 r°; 49 feuillets
    - du 26 mars au 30 juin 1789, 26 mars - 30 juin 1789; 1 r°-16 r°; 16 feuillets
    - du 1 juillet au 31 décembre 1789, 1 juillet - 31 décembre 1789; 16 v°-49 r°; 33 feuillets
  - Liste chronologique des actes pour la période du 2 janvier au 30 décembre 1790, 2 janvier - 30 décembre 1790; 50 r°-132 v°; 82 feuillets
    - du 2 janvier au 30 juin 1790, 2 janvier - 30 juin 1790; 50 r°-93 r°; 43 feuillets
    - du 2 juillet au 30 décembre 1790, 2 juillet - 30 décembre 1790; 94 r°-132 v°; 38 feuillets
  - Liste chronologique des actes pour la période du 2 au 31 janvier 1791, 2 - 31 janvier 1791; 134 r°-151 v°; 17 feuillets
- Répertoire chronologique pour la période du 3 février au 31 décembre 1791, 3 février - 31 décembre 1791; MC/RE/XXX/11; Un registre de 117 feuillets de papier manuscrits, hauteur 35 cm x largeur 24 cm, composé de cahiers foliotés par le notaire. Le registre est en bon état; une tache d'encre au feuillet 12; le f° 19 est déchiré.
  - Liste chronologique des actes pour la période du 3 février au 31 décembre 1791, 3 février - 31 décembre 1791; 1 r°-116 r°; 116 feuillets
    - du 3 février au 30 avril 1791, 3 février - 30 avril 1791; 1 r°-23 r°; 23 feuillets
    - du 1 mai au 31 août 1791, 1 mai - 31 août 1791; 23 v°-63 v°; 40 feuillets
    - du 1 septembre au 31 octobre 1791, 1 septembre - 31 octobre 1791; 65 r°-89 r°; 24 feuillets
    - du 1 novembre au 31 décembre 1791, 1 novembre - 31 décembre 1791; 89 v°-116 r°; 27 feuillets
- Répertoire chronologique pour la période du 2 janvier 1792 au 25 pluviôse an II (2 janvier 1792 - 13 février 1794), 2 janvier 1792 - 25 pluviôse an II (2 janvier 1792 - 13 février 1794); MC/RE/XXX/12; Le répertoire comporte 184 feuillets et fait partie d'un registre de 205 feuillets de papier manuscrits, hauteur 35 cm x largeur 24 cm, composé de cahiers foliotés par le notaire. Le registre est en bon état. Une page blanche au feuillet 184°; le f° 147 est déchiré; les feuillets 165 et169 ont des taches d'encre.
  Le registre contient aussi le répertoire du notaire Charles Bordin pour la période du 1 fructidor an II au 19 nivôse an IV (18 août 1794 - 9 janvier 1796).
  - Liste chronologique des actes pour la période du 2 janvier au 31 décembre 1792, 2 janvier - 31 décembre 1792; 1 r°-130 r°; 130 feuillets
    - du 2 janvier au 31 mars 1792, 2 janvier - 31 mars 1792; 1 r°-42 r°; 42 feuillets
    - du 2 avril au 30 juin 1792, 2 avril - 30 juin 1792; 42 v°-80 r°; 38 feuillets
    - du 1 juillet au 30 septembre 1792, 1 juillet - 30 septembre 1792; 80 r°-105 v°; 25 feuillets
    - du 1 octobre au 31 décembre 1792, 1 octobre - 31 décembre 1792; 105 r°-130 r°; 25 feuillets
  - Liste chronologique des actes pour la période du 2 janvier au 29 octobre 1793, 2 janvier - 29 octobre 1793; 131 r°-174 v°; 43 feuillets
  - Liste chronologique des actes pour la période du 2 brumaire au 25 pluviôse an II (23 octobre 1793 - 13 février 1794), 2 brumaire - 25 pluviôse an II (23 octobre 1793 - 13 février 1794); 175 v°-184 r°; 9 feuillets
- Répertoire chronologique des brevets pour la période du 2 janvier 1792 au 11 nivôse an II (2 janvier 1792 - 31 décembre 1793), 2 janvier 1792 - 11 nivôse an II (2 janvier 1792 - 31 décembre 1793); MC/RE/XXX/13; Le répertoire comporte 51 feuillets et fait partie d'un registre de 63 feuillets de papier manuscrits, hauteur 35 cm x largeur 24 cm, composé de cahiers foliotés par le notaire. Le registre est en bon état, mais le bas des feuillets présente des taches d'humidité.
  Le registre contient aussi le répertoire du notaire Charles Bordin pour la période du 21 fructidor an II au 19 nivöse an IV (7 septembre 1794 - 9 janvier 1796)
  Le répertoire contient les informations suivantes: 1. date du jour; 2. nature de l'acte; 3. nom, prénom, des parties
  Attention: seuls les actes passés en minute sont conservés; les actes mentionnés dans le répertoire comme passés en simple brevet (colonne 3) ne sont pas conservés par les notaires et ne sont donc pas versés au Minutier (ils sont remis aux clients).
  - Liste chronologique des brevets pour la période du 2 janvier au 31 décembre 1792, 2 janvier - 31 décembre 1792; 1 r°-32 r°; 32 feuillets
  - Liste chronologique des brevets pour la période du 2 janvier au 17 novembre 1793, 2 janvier - 17 novembre 1793; 32 v°-50 r°; 28 feuillets
  - Liste chronologique des brevets pour la période du 28 brumaire au 11 nivôse an II (18 novembre - 31 décembre 1793), 28 brumaire - 11 nivôse an II (18 novembre - 31 décembre 1793); 50 v°-51 v°; 2 feuillets
    attention: au f° 50 v° il est écrit " suite de brumaire & d’octobre" au lieu "novembre"